【裁判字號】    92,交聲,81
【裁判日期】    920531
【裁判案由】    違反道路交通管理處罰條例聲明異議
【裁判全文】
臺灣桃園地方法院交通事件裁定                    九十二年度交聲字第八一號
     原處分機關  交通部公路總局新竹區監理所桃園監理站
     異  議  人  甲○○
     即受處分人
右受處分人因違反道路交通管理處罰條例案件，對於交通部公路總局新竹區監理所桃
園監理站於九十二年二月二十六日所為之桃監裁罰字第裁五二－ＡＣ0000000
號處分，聲明異議，本院裁定如左：
    主  文
異議駁回。
    理  由
一、異議意旨略以：異議人於九十一年十一月十三日四時四十九分許，駕駛車號九Ｐ
    －九七一八號自小客車，行經臺北市○○○路○段高速公路橋下時，因超速遭測
    速照相以六十一公里之速度超速行駛（限速為五十公里）。然依道路交通安全則
    第九十三條規定，行車速度，依標誌之規定，無規定者可達六十公里（郊區）。
    因高速公路下匝道指示標誌並無標往市區，且夜間行駛更無法看到其不明顯之「
    速限標示」，其速限標誌過小，懸掛位置不當；又夜間路燈並沒有開，路面又無
    速限標示，原處分顯然有誤，爰為本件異議等語。
二、按汽車駕駛人，行車速度超過規定之最高時速，處新臺幣一千二百元以上二千四
    百元以下罰鍰，又有第四十條第一項之情形者，除依原條款處罰鍰外，並記違規
    點數一點，道路交通管理處罰條例第四十條第一項、第六十三條第一項第一款，
    分別定有明文。經查，本件異議人於九十一年十一月十三日四時四十九分許，經
    雷達測速以時速六十一公里之速度行駛於前開路段，有卷附之測速照片上數據可
    證，此且為異議人所不爭執。次查，該違規地點路段確實設有限速五十公里之標
    誌，此有照片一幀附卷可稽，是異議人以時速六十一公里之速度行駛於前開路段
    ，自屬超速無疑。異議人雖謂依道路交通安全規則第九十三條之規定，行車速度
    ，無標誌之規定者，郊區可達六十公里，且謂前開照片上該路段之速限標誌不明
    顯，伊於夜間行駛，路燈並沒有開，路面又無限速之標示，伊無法見到該速限標
    誌云云。惟按，道路交通安全規則第九十三條規定：行車速度，依標誌或標線之
    規定，無標誌或標線者，在市區道路時速不得超過五十公里，在郊外道路時速不
    得超過六十公里。本件異議人縱未看到前開速限標誌，然其自高速公路下重慶北
    路交流道，其違規地點在台北市○○○路○段（高速公路橋下），係屬台北市○
    ○市區道路，此為眾所週知之事實，依前開道路交通安全規則第九十三條之規定
    ，汽車行駛於市區道路，時速不得超過「五十公里」，異議人行駛於該市區道路
    ，即應遵守前開行駛於市區道路之限速規定，自無法諉為不知，其所為抗辯，實
    不足採。至於異議人對違規地點之標誌設置位置及其附牌說明是否適宜有不同意
    見，應逕向當地主管機關洽辦，惟此並不影響其交通違規行為之認定。綜上，異
    議人超速違規情節至為明確，裁決機關依前揭規定對汽車駕駛人即異議人科處罰
    鍰新臺幣一千七百元，並記違規點數一點，並無違誤，異議人求為撤銷原裁決，
    核無理由，應予駁回。
據上論斷，應依道路交通管理處罰條例第八十七條第二項、道路交通案件處理辦法第
十九條，裁定如主文。
中        華        民        國    九十二    年    五    月   三十一   日
                                臺灣桃園地方法院交通法庭
                                      法  官  林  曉  芳
右正本證明與原本無異。
如不服本裁定，應於裁定送達後五日內向本院提出抗告狀。
                                      書記官  賴  朱  梅
中        華        民        國    九十二    年    六    月      五    日


司法院資訊處製作；財團法人民間司法改革基金會備份。
